【裁判字號】    90,台上,5621
【裁判日期】    900913
【裁判案由】    誣告
【裁判全文】
最高法院刑事判決                                九十年度台上字第五六二一號
    上  訴  人  甲○○
右上訴人因誣告案件，不服台灣高等法院高雄分院中華民國八十八年七月二十三日第
二審判決（八十八年度上訴字第七九一號，起訴案號：台灣屏東地方法院檢察署八十
八年度偵字第九八三號），提起上訴，本院判決如左：
    主  文
上訴駁回。
    理  由
按刑事訴訟法第三百七十七條規定，上訴於第三審法院，非以判決違背法令為理由，
不得為之。是提起第三審上訴，應以原判決違背法令為理由，係屬法定要件。如果上
訴理由狀並未依據卷內訴訟資料，具體指摘原判決不適用何種法則或如何適用不當，
或所指摘原判決違法情事，顯與法律規定得為第三審上訴理由之違法情形，不相適合
時，均應認其上訴為違背法律上之程式，予以駁回。本件原判決認定上訴人甲○○明
知簽發彰化銀行屏東分行，第0000000號，民國八十七年十二月三十日期，面
額新台幣（下同）五萬元之支票一紙借予衛春珍週轉，經衛春珍轉予蔡國州使用，而
非交付衛春珍保管。竟意圖使衛春珍、蔡國州二人受刑事處分，於八十八年一月四日
，向台灣屏東地方法院檢察署具狀誣告衛春珍、蔡國州涉犯刑法之侵占罪嫌。嗣經檢
察官不起訴處分確定等情。係以上開事實，於上訴人告訴衛春珍、蔡國州侵占案件偵
查中指稱「衛春珍說他有需要支票急用，我說這張票是以後要給房東的，叫她不能軋
進去」等語，對檢察官訊以「系爭支票是否係借給衛春珍週轉的？」則答稱「是」。
顯示其未曾託衛春珍將系爭支票轉交房東，並同意借票與衛春珍週轉，與被害人衛春
珍、蔡國州於偵審中所供相符。而衛春珍所稱其「向被告借用系爭支票同時，應被告
要求簽發一張同額本票交與被告收執，而轉借蔡國州時，其亦請求蔡國州簽發同額之
本票交其收執」等情，復據衛春珍、蔡國州提出其簽發與本件支票之日期面額均相同
之本票二紙附卷可按。堪認衛春珍、蔡國州所指為擔保上訴人簽發之支票而簽發本票
屬實。並說明證人吳鑾英及其妻周文月之證言不足採取之理由，且上訴人自承未曾知
會房東，其聲請傳訊房東鍾福松即無必要。上訴人既明知系爭支票係借與衛春珍，竟
虛構事實誣指交與衛春珍保管，託其轉交房東而被挪用侵占，對衛春珍、蔡國州二人
提起侵占之告訴，其有使他人受刑事處分之意圖甚明。該案亦經檢察官為不起訴處分
確定，並對上訴人之誣告犯行自動檢舉起訴，上訴人誣告之犯行洵堪認定。因認第一
審適用刑法第一百六十九條第一項之規定，論處上訴人誣告罪刑，已詳述其所憑之證
據及其認定之理由。所為論斷與卷內證據資料相符，從形式上觀察，並無何違法情形
存在。上訴人上訴意旨略以上訴人提出侵占告訴後，因衛春珍、蔡國州二人求情，始
改口支票係借予週轉，原判決未採取證人周文月、吳鑾英之證言，且未傳喚證人鍾福
松，均有未當等語，並未依據卷內訴訟資料，對原判決究竟如何不適用法則或適用不
當為具體之指摘，徒憑己見，就原判決已說明事項，或屬原審採證認事職權之適法行
使，任意指摘為違法，且為單純事實之爭執，均不得據為第三審上訴之合法理由。其
上訴違背法律上之程式，應予駁回。
據上論結，應依刑事訴訟法第三百九十五條前段，判決如主文。
中      華      民      國     九十     年      九      月     十三     日
                              最高法院刑事第七庭
                                  審判長法官  吳  雄  銘
                                        法官  池  啟  明
                                        法官  石  木  欽
                                        法官  吳  三  龍
                                        法官  吳  信  銘
      右正本證明與原本無異
                                              書  記  官
中      華      民      國     九十     年      九      月     十九     日


司法院資訊處製作；財團法人民間司法改革基金會備份。
